【裁判字號】    99,基簡,28
【裁判日期】    990520
【裁判案由】    違反性騷擾防治法
【裁判全文】
臺灣基隆地方法院刑事裁定               99年度基簡字第28號
上  訴  人  
即  被  告  甲○○
上列上訴人因違反性騷擾防治法案件，不服本院中華民國99年1
月29日所為之99年度基簡字第28號判決（聲請簡易判決處刑案號
：98年度偵字第4958號），提起上訴，本院裁定如下：
    主  文                                                                
上訴駁回
    理  由                                                                
一、上訴意旨略以：上訴人即被告（下稱上訴人）無意圖騷擾被
    害人，上訴人亦無承認有對被害人故意為觸摸其胸部，只是
    在當時因在屋頂獨自飲酒，心情不佳情況下，又因被害人及
    其女性朋友在現場大聲嘻鬧，而前往抗議後因動作過大推被
    害人一把，可能因此而不慎觸及其胸部，所以上述人實無故
    意觸摸被害人胸部，所謂犯罪行為實乃根據被害人之認知而
    報警處理的結果，這事件純粹是一件誤會，且上訴人對其所
    為造成被害人之不良感覺，至為抱歉，上訴人有意向被害人
    致最誠懇之歉意外，並願意與其和解賠償。惟今遭鈞院判處
    拘役55日，若易科罰金一須付出55000元，對於目前剛找到
    工作的上訴人，是一大負擔。如果因無法繳付易科罰金而服
    刑時，又要失去得來不易之工作，為此請求鈞院同情上訴人
    之困難情況，因所觸犯者為微罪，又上訴人為無前科之人，
    恐因不慎觸法而毀去前途及生活，為此懇求給予緩刑之宣告
    ，以為警戒，爰依法上訴云云。
二、按「上訴期間為10日，自送達判決後起算」，「原審法院認
    為上訴不合法律上之程式或法律上不應准許或其上訴權已經
    喪失者，應以裁定駁回之。」刑事訴訟法第349條前段、第
    362條前段分別定有明文。又刑事訴訟法第455條之1第1項、
    第3項規定「對於簡易判決有不服者，得上訴於管轄之第二
    審地方法院合議庭。」、「第1項之上訴，準用第3編第1章
    及第2章除第361條外之規定。」，是刑事訴訟法第349條前
    段、第362條前段之規定，對於簡易判決之上訴準用之，合
    先敘明。
三、經查：本院99年度基簡字第28號刑事判決正本，經以被告住
    所「基隆市○○區○○路168巷6弄6號5樓」付郵寄送，於民
    國99年2月10日寄存送達於基隆市警察局第四分局中華路派
    出所，由被告於99年2月11日至該中華路派出所親自收受，
    有本院送達證書及受理訴訟文書寄存登記簿影本在卷可稽。
    據此，本院99年度基簡字第28號刑事判決，應已於99年2月1
    1日，即已對被告生合法送達之效力，因上訴人之住所地係
    在基隆市，依法院當事人在途期間標準規定，不計在途期間
    ，是上訴人上訴期間應是自99年2月12日（即99年2月11日之
    翌日）起算10日上訴期間，應於99年2月22日屆滿（原應於9
    9年2月21日屆滿，適逢星期日之國定假日，故屆滿日順延為
    次日之99年2月22日）屆滿，而為上訴人遲至99年2月23日始
    向本院提起上訴，有刑事聲明上訴狀及其上所蓋99年2月23
    日章戳在卷可憑，是以本件上訴人之上訴已逾期，顯屬違背
    法定程式，且屬不能補正，揆諸首開說明，應由本院予以駁
    回。
四、依刑事訴訟法刑事訴訟法第455條之1第3項、第362條裁定如
    主文。
中    華    民    國    99    年    5     月    20    日
                  基隆簡易庭法    官  鄭景文
以上正本證明與原本無異。
對於本件裁定如有不服，應於送達後5日內，向本院基隆簡易庭
提出抗告書狀（應附繕本），敘述抗告之理由，抗告於本院管轄
之第二審合議庭。
中    華    民    國    99    年    5     月    20    日
                            書 記 官  李繼業

司法院資訊處製作；財團法人民間司法改革基金會備份。
